{"present": {"1 Singular": {"Affirmative": "\u00e1itr\u00edm", "Question": "an \u00e1itr\u00edm?", "Negative": "n\u00ed \u00e1itr\u00edm"}, "2 Singular": {"Affirmative": "\u00e1itr\u00edonn t\u00fa", "Question": "an \u00e1itr\u00edonn t\u00fa?", "Negative": "n\u00ed \u00e1itr\u00edonn t\u00fa"}, "3 Singular": {"Male": {"Affirmative": "\u00e1itr\u00edonn s\u00e9", "Question": "an \u00e1itr\u00edonn s\u00e9?", "Negative": "n\u00ed \u00e1itr\u00edonn s\u00e9"}, "Female": {"Affirmative": "\u00e1itr\u00edonn s\u00ed", "Question": "an \u00e1itr\u00edonn s\u00ed?", "Negative": "n\u00ed \u00e1itr\u00edonn s\u00ed"}}, "1 Plural": {"Compressed": {"Affirmative": "\u00e1itr\u00edmid", "Question": "an \u00e1itr\u00edmid?", "Negative": "n\u00ed \u00e1itr\u00edmid"}, "Extended": {"Affirmative": "\u00e1itr\u00edonn muid", "Question": "an \u00e1itr\u00edonn muid?", "Negative": "n\u00ed \u00e1itr\u00edonn muid"}}, "2 Plural": {"Affirmative": "\u00e1itr\u00edonn sibh", "Question": "an \u00e1itr\u00edonn sibh?", "Negative": "n\u00ed \u00e1itr\u00edonn sibh"}, "3 Plural": {"Affirmative": "\u00e1itr\u00edonn siad", "Question": "an \u00e1itr\u00edonn siad?", "Negative": "n\u00ed \u00e1itr\u00edonn siad"}, "Passive": {"Affirmative": "\u00e1itr\u00edtear", "Question": "an \u00e1itr\u00edtear?", "Negative": "n\u00ed \u00e1itr\u00edtear"}}, "future": {"1 Singular": {"Affirmative": "\u00e1itreoidh m\u00e9", "Question": "an \u00e1itreoidh m\u00e9?", "Negative": "n\u00ed \u00e1itreoidh m\u00e9"}, "2 Singular": {"Affirmative": "\u00e1itreoidh t\u00fa", "Question": "an \u00e1itreoidh t\u00fa?", "Negative": "n\u00ed \u00e1itreoidh t\u00fa"}, "3 Singular": {"Male": {"Affirmative": "\u00e1itreoidh s\u00e9", "Question": "an \u00e1itreoidh s\u00e9?", "Negative": "n\u00ed \u00e1itreoidh s\u00e9"}, "Female": {"Affirmative": "\u00e1itreoidh s\u00ed", "Question": "an \u00e1itreoidh s\u00ed?", "Negative": "n\u00ed \u00e1itreoidh s\u00ed"}}, "1 Plural": {"Compressed": {"Affirmative": "\u00e1itreoimid", "Question": "an \u00e1itreoimid?", "Negative": "n\u00ed \u00e1itreoimid"}, "Extended": {"Affirmative": "\u00e1itreoidh muid", "Question": "an \u00e1itreoidh muid?", "Negative": "n\u00ed \u00e1itreoidh muid"}}, "2 Plural": {"Affirmative": "\u00e1itreoidh sibh", "Question": "an \u00e1itreoidh sibh?", "Negative": "n\u00ed \u00e1itreoidh sibh"}, "3 Plural": {"Affirmative": "\u00e1itreoidh siad", "Question": "an \u00e1itreoidh siad?", "Negative": "n\u00ed \u00e1itreoidh siad"}, "Passive": {"Affirmative": "\u00e1itreofar", "Question": "an \u00e1itreofar?", "Negative": "n\u00ed \u00e1itreofar"}}, "past": {"1 Singular": {"Affirmative": "d'\u00e1itrigh m\u00e9", "Question": "ar \u00e1itrigh m\u00e9?", "Negative": "n\u00edor \u00e1itrigh m\u00e9"}, "2 Singular": {"Affirmative": "d'\u00e1itrigh t\u00fa", "Question": "ar \u00e1itrigh t\u00fa?", "Negative": "n\u00edor \u00e1itrigh t\u00fa"}, "3 Singular": {"Male": {"Affirmative": "d'\u00e1itrigh s\u00e9", "Question": "ar \u00e1itrigh s\u00e9?", "Negative": "n\u00edor \u00e1itrigh s\u00e9"}, "Female": {"Affirmative": "d'\u00e1itrigh s\u00ed", "Question": "ar \u00e1itrigh s\u00ed?", "Negative": "n\u00edor \u00e1itrigh s\u00ed"}}, "1 Plural": {"Compressed": {"Affirmative": "d'\u00e1itr\u00edomar", "Question": "ar \u00e1itr\u00edomar?", "Negative": "n\u00edor \u00e1itr\u00edomar"}, "Extended": {"Affirmative": "d'\u00e1itrigh muid", "Question": "ar \u00e1itrigh muid?", "Negative": "n\u00edor \u00e1itrigh muid"}}, "2 Plural": {"Affirmative": "d'\u00e1itrigh sibh", "Question": "ar \u00e1itrigh sibh?", "Negative": "n\u00edor \u00e1itrigh sibh"}, "3 Plural": {"Compressed": {"Affirmative": "d'\u00e1itrigh siad", "Question": "ar \u00e1itrigh siad?", "Negative": "n\u00edor \u00e1itrigh siad"}, "Extended": {"Affirmative": "d'\u00e1itr\u00edodar", "Question": "ar \u00e1itr\u00edodar?", "Negative": "n\u00edor \u00e1itr\u00edodar"}}, "Passive": {"Affirmative": "\u00e1itr\u00edodh", "Question": "ar \u00e1itr\u00edodh?", "Negative": "n\u00edor \u00e1itr\u00edodh"}}, "condi": {"1 Singular": {"Affirmative": "d'\u00e1itreoinn", "Question": "an \u00e1itreoinn?", "Negative": "n\u00ed \u00e1itreoinn"}, "2 Singular": {"Affirmative": "d'\u00e1itreof\u00e1", "Question": "an \u00e1itreof\u00e1?", "Negative": "n\u00ed \u00e1itreof\u00e1"}, "3 Singular": {"Male": {"Affirmative": "d'\u00e1itreodh s\u00e9", "Question": "an \u00e1itreodh s\u00e9?", "Negative": "n\u00ed \u00e1itreodh s\u00e9"}, "Female": {"Affirmative": "d'\u00e1itreodh s\u00ed", "Question": "an \u00e1itreodh s\u00ed?", "Negative": "n\u00ed \u00e1itreodh s\u00ed"}}, "1 Plural": {"Compressed": {"Affirmative": "d'\u00e1itreoimis", "Question": "an \u00e1itreoimis?", "Negative": "n\u00ed \u00e1itreoimis"}, "Extended": {"Affirmative": "d'\u00e1itreodh muid", "Question": "an \u00e1itreodh muid?", "Negative": "n\u00ed \u00e1itreodh muid"}}, "2 Plural": {"Affirmative": "d'\u00e1itreodh sibh", "Question": "an \u00e1itreodh sibh?", "Negative": "n\u00ed \u00e1itreodh sibh"}, "3 Plural": {"Compressed": {"Affirmative": "d'\u00e1itreoid\u00eds", "Question": "an \u00e1itreoid\u00eds?", "Negative": "n\u00ed \u00e1itreoid\u00eds"}, "Extended": {"Affirmative": "d'\u00e1itreodh siad", "Question": "an \u00e1itreodh siad?", "Negative": "n\u00ed \u00e1itreodh siad"}}, "Passive": {"Affirmative": "d'\u00e1itreofa\u00ed", "Question": "an \u00e1itreofa\u00ed?", "Negative": "n\u00ed \u00e1itreofa\u00ed"}}, "imper": {"1 Singular": {"Affirmative": "\u00e1itr\u00edm!", "Negative": "n\u00e1 h\u00e1itr\u00edm!"}, "2 Singular": {"Affirmative": "\u00e1itrigh!", "Negative": "n\u00e1 h\u00e1itrigh!"}, "3 Singular": {"Male": {"Affirmative": "\u00e1itr\u00edodh s\u00e9!", "Negative": "n\u00e1 h\u00e1itr\u00edodh s\u00e9!"}, "Female": {"Affirmative": "\u00e1itr\u00edodh s\u00ed!", "Negative": "n\u00e1 h\u00e1itr\u00edodh s\u00ed!"}}, "1 Plural": {"Compressed": {"Affirmative": "\u00e1itr\u00edmis!", "Negative": "n\u00e1 h\u00e1itr\u00edmis!"}, "Extended": {"Affirmative": "\u00e1itr\u00edodh muid!", "Negative": "n\u00e1 h\u00e1itr\u00edodh muid!"}}, "2 Plural": {"Affirmative": "\u00e1itr\u00edg\u00ed!", "Negative": "n\u00e1 h\u00e1itr\u00edg\u00ed!"}, "3 Plural": {"Compressed": {"Affirmative": "\u00e1itr\u00edd\u00eds!", "Negative": "n\u00e1 h\u00e1itr\u00edd\u00eds!"}, "Extended": {"Affirmative": "\u00e1itr\u00edodh siad!", "Negative": "n\u00e1 h\u00e1itr\u00edodh siad!"}}, "Passive": {"Affirmative": "\u00e1itr\u00edtear!", "Negative": "n\u00e1 h\u00e1itr\u00edtear!"}}, "pastConti": {"1 Singular": {"Affirmative": "d'\u00e1itr\u00ednn", "Question": "an \u00e1itr\u00ednn?", "Negative": "n\u00ed \u00e1itr\u00ednn"}, "2 Singular": {"Affirmative": "d'\u00e1itr\u00edte\u00e1", "Question": "an \u00e1itr\u00edte\u00e1?", "Negative": "n\u00ed \u00e1itr\u00edte\u00e1"}, "3 Singular": {"Male": {"Affirmative": "d'\u00e1itr\u00edodh s\u00e9", "Question": "an \u00e1itr\u00edodh s\u00e9?", "Negative": "n\u00ed \u00e1itr\u00edodh s\u00e9"}, "Female": {"Affirmative": "d'\u00e1itr\u00edodh s\u00ed", "Question": "an \u00e1itr\u00edodh s\u00ed?", "Negative": "n\u00ed \u00e1itr\u00edodh s\u00ed"}}, "1 Plural": {"Compressed": {"Affirmative": "d'\u00e1itr\u00edmis", "Question": "an \u00e1itr\u00edmis?", "Negative": "n\u00ed \u00e1itr\u00edmis"}, "Extended": {"Affirmative": "d'\u00e1itr\u00edodh muid", "Question": "an \u00e1itr\u00edodh muid?", "Negative": "n\u00ed \u00e1itr\u00edodh muid"}}, "2 Plural": {"Affirmative": "d'\u00e1itr\u00edodh sibh", "Question": "an \u00e1itr\u00edodh sibh?", "Negative": "n\u00ed \u00e1itr\u00edodh sibh"}, "3 Plural": {"Compressed": {"Affirmative": "d'\u00e1itr\u00edd\u00eds", "Question": "an \u00e1itr\u00edd\u00eds?", "Negative": "n\u00ed \u00e1itr\u00edd\u00eds"}, "Extended": {"Affirmative": "d'\u00e1itr\u00edodh siad", "Question": "an \u00e1itr\u00edodh siad?", "Negative": "n\u00ed \u00e1itr\u00edodh siad"}}, "Passive": {"Affirmative": "d'\u00e1itr\u00edt\u00ed", "Question": "an \u00e1itr\u00edt\u00ed?", "Negative": "n\u00ed \u00e1itr\u00edt\u00ed"}}, "subj": {"1 Singular": {"Affirmative": "go n-\u00e1itr\u00ed m\u00e9", "Negative": "n\u00e1r \u00e1itr\u00ed m\u00e9"}, "2 Singular": {"Affirmative": "go n-\u00e1itr\u00ed t\u00fa", "Negative": "n\u00e1r \u00e1itr\u00ed t\u00fa"}, "3 Singular": {"Male": {"Affirmative": "go n-\u00e1itr\u00ed s\u00e9", "Negative": "n\u00e1r \u00e1itr\u00ed s\u00e9"}, "Female": {"Affirmative": "go n-\u00e1itr\u00ed s\u00ed", "Negative": "n\u00e1r \u00e1itr\u00ed s\u00ed"}}, "1 Plural": {"Compressed": {"Affirmative": "go n-\u00e1itr\u00edmid", "Negative": "n\u00e1r \u00e1itr\u00edmid"}, "Extended": {"Affirmative": "go n-\u00e1itr\u00ed muid", "Negative": "n\u00e1r \u00e1itr\u00ed muid"}}, "2 Plural": {"Affirmative": "go n-\u00e1itr\u00ed sibh", "Negative": "n\u00e1r \u00e1itr\u00ed sibh"}, "3 Plural": {"Affirmative": "go n-\u00e1itr\u00ed siad", "Negative": "n\u00e1r \u00e1itr\u00ed siad"}, "Passive": {"Affirmative": "go n-\u00e1itr\u00edtear", "Negative": "n\u00e1r \u00e1itr\u00edtear"}}, "verbal noun": "\u00e1itri\u00fa", "verbal adjective": "\u00e1itrithe"}